臺灣高雄地方法院刑事判決　　　　　　　　　　　　九十三年度易字第一四六七號
　　公　訴　人　臺灣高雄地方法院檢察署檢察官
　　被　　　告　丙○○
右列被告因竊盜等案件，經檢察官提起公訴（九十三年度偵字第一五八四五號），被
告於本院準備程序進行中，就被訴事實為有罪之陳述，經本院告知簡式審判程序意旨
，並聽取公訴人及被告之意見後，本院合議庭裁定依簡式審判程序審理，本院判決如
左：
    主  文
丙○○攜帶兇器竊盜，處有期徒刑柒月。扣案之鐵製鑿子壹支沒收之。
    事  實
一、丙○○基於意圖為自己不法之所有之犯意，於民國九十三年六月三十日上午十一
    時十分許，持其所有客觀上足以威脅人之生命、身體安全係屬兇器之鐵製鑿子一
    支，至甲○○位於高雄市○○區○○街五十三號住處，以該鐵製鑿子撬開甲○○
    前揭住處之大門後無故侵入住宅內，竊取甲○○所有之豬型木質撲滿一個（內有
    零錢，數目不詳）及新台幣（下同）一千九百零二元五角（含其中舊幣三百九十
    三元），得手後離去。嗣於同日上午十一時三十分許，在高雄市○○區○○路四
    六○號地下室，為警發現其行跡可疑，經盤查後於其身上起獲前揭豬型木質撲滿
    一個（內有零錢，數目不詳）及新台幣一千九百零二元五角（含其中舊幣三百九
    十三元）（均已發還甲○○），並扣得鐵製鑿子一支，始查悉上情。
二、案經高雄市政府警察局三民分局報請臺灣高雄地方法院檢察署檢察官偵查起訴，
    經本院訊問被告後，因被告自白犯罪，經詢問公訴人、被告意見後，乃裁定改行
    簡式審判程序。
    理  由
一、本件被告丙○○所犯係死刑、無期徒刑、最輕本刑為三年以上有期徒刑以外之罪
    ，其於準備程序中就被訴事實為有罪之陳述，經本院告知簡式審判程序之旨，並
    聽取公訴人及被告之意見後，合議庭裁定由受命法官獨任進行簡式審判程序，合
    先敘明。
二、右開犯罪事實，迭據被告於警詢及偵審時均坦承不諱，核與告訴人甲○○於警詢
    、偵查中指述情節相符，此外復有照片六幀、扣押物品目錄表、贓物認領保管收
    據各一份在卷可稽，並有扣案之鐵製鑿子一支可按，足徵被告上開自白，顯與事
    實相符，堪予採憑。綜上，本件事證明確，被告犯行，堪予認定，應依法論科。
三、按刑法第三百二十一條第一項第三款之攜帶兇器竊盜罪，係以行為人攜帶兇器竊
    盜為其加重條件，此所謂之兇器，其種類並無限制，凡客觀上足以對人之生命、
    身體、安全構成威脅，具有危險性之兇器均屬之，且祇須行竊時攜帶此種具有危
    險性之兇器為已足，並不以攜帶之初有行兇之意圖，或確已用於行竊為必要（參
    照最高法院五十二年台上字第七一一號、七十九年台上字第五二五三號判例意旨
    ）。查本案被告攜帶用以行竊之鐵製鑿子一支（如警卷第十三頁下方照片所示）
    ，客觀上足以對他人生命、身體造成危險，核屬兇器，是核被告所為，係犯刑法
    第三百二十一條第一項第三款之攜帶兇器竊盜罪及刑法第三百零六條第一項侵入
    住宅罪。被告所犯上開二罪間，具有方法結果之牽連關係，應從一重之刑法第三
    百二十一條第一項第三款之攜帶兇器竊盜罪處斷。爰審酌被告正值青壯年，竟不
    思循正當途徑獲取財物，而欲不勞而獲，竟攜帶兇器竊取他人財物，破壞治安，
    造成他人財產損失，惡性非輕，惟念其犯後坦承犯行，態度良好，且所竊得財物
    已經發還被害人等一切情狀，量處如主文所示之刑。扣案之鐵製鑿子一支，係被
    告所有，且供其本案犯罪所用之物，業據被告供明在卷，爰依刑法第三十八條第
    一項第二款之規定宣告沒收。
四、本案起訴部分之竊盜犯行，係被告於其前因竊盜案件經本院於九十三年五月二十
    六日以九十三年度易字第五七二號判處有期刑十月後，另於九十三年六月三十日
    始再犯之竊盜犯行，與九十三年度易字第五七二號判決論罪科刑部分之竊盜犯行
    間，顯然非基於同一竊盜概括犯意而為之，故不具有連續犯之裁判上一罪關係。
    則公訴人就本案竊盜犯行，自得另行再提起公訴，本院自得予以審理，併此敘明
    。
據上論斷，應依刑事訴訟法第二百七十三條之一第一項、第二百九十九條第一項前段
，刑法第三百二十一條第一項第三款、第三百零六條第一項、第五十五條、第三十八
條第一項第二款、罰金罰鍰提高標準條例第一條前段，判決如主文。
本案經檢察官乙○○到庭執行職務。
中      華      民      國      九十三    年    十一    月    十六      日
                                臺灣高雄地方法院刑事第十三庭
                                        法  官  陳  月  雯
右正本證明與原本無異。
如不服本判決，應於判決送達後十日內，向本院提出上訴狀。
                                        書記官  林  佳  蓉
中      華      民      國      九十三    年    十一    月    十九      日
【附錄本判決論罪科刑法條】
中華民國刑法第三百二十一條
犯竊盜罪而有左列情形之一者，處六月以上、五年以下有期徒刑：
一  於夜間侵入住宅或有人居住之建築物、船艦或隱匿其內而犯之者。
二  毀越門扇、牆垣或其他安全設備而犯之者。
三  攜帶兇器而犯之者。
四  結夥三人以上而犯之者。
五  乘火災、水災或其他災害之際而犯之者。
六  在車站或埠頭而犯之者。
前項之未遂犯罰之。
刑法第三百零六條第一項：
中華民國刑法第三百零六條
(侵入住居罪)
無故侵入他人住宅、建築物或附連圍繞之土地或船艦者，處一年以下有期徒刑、拘役
或三百元以下罰金。
無故隱匿其內，或受退去之要求而仍留滯者，亦同。
